【裁判字號】    97,易,189
【裁判日期】    970218
【裁判案由】    竊盜
【裁判全文】
臺灣高雄地方法院刑事判決               97年度易字第189號
公  訴  人  臺灣高雄地方法院檢察署檢察官
被      告  甲○○
                    （現羈押於臺灣高雄看守所）
上列被告因竊盜案件，經檢察官提起公訴（96年度偵字第35098
號），由本院裁定改依簡式審判程序審理，並判決如下：
    主    文
甲○○犯夜間侵入住宅竊盜罪，累犯，處有期徒刑捌月；又犯踰
越安全設備竊盜罪，累犯，處有期徒刑捌月。應執行有期徒刑壹
年貳月。
    事    實
一、甲○○前因違反毒品危害防制條例案件，經本院於民國（下
    同）95年7 月10日以95年度簡字第3075號判處有期徒刑4 月
    確定，於同年10月23日易科罰金執行完畢。詎仍分別基於意
    圖為自己不法所有之犯意，各於下列時、地竊取財物得手：
  (一)於96年12月5 日18時30分許之夜間，見高雄市○○區○○路
    474 號住宅大門未鎖，乃進入而徒手竊取丙○○所有，置於
    鞋櫃上，裝有SAMSUNG 牌、門號0000000000號手機1 支、現
    金新台幣（下同）4,000 元、駕照、身分證、健保卡、金融
    卡等物之皮包1 只得手。
  (二)於96年12月6 日9 時30分許，自鄰屋屋頂攀爬至高雄市鼓山
    區○○○路166 巷51號2 樓住宅陽台，踰越氣窗進入房間內
    （侵入住宅部份未據告訴），徒手竊取乙○○○所有側背包
    1 個、大珍珠項鍊、小珍珠項鍊、翡翠項鍊、圓形金牌墜子
    項鍊、單顆珍珠項鍊各1 條、福字黃金戒指、黃金墜子各1
    只、人民幣1,000 元及現金20,000多元等財物得手。嗣於96
    年12月9 日凌晨3 點許，在高雄市新興區○○○路、復興一
    路口，因形跡可疑為警盤檢而查獲。
二、案經高雄市政府警察局新興分局報請臺灣高雄地方法院檢察
    署檢察官偵查起訴。
    理    由
一、被告甲○○所犯為死刑、無刑徒刑或最輕本刑為3 年以上有
    期徒刑以外之罪，其於準備程序中就被訴事實為有罪之陳述
    ，經法官告知簡式審判程序之旨，並聽取公訴人之意見後，
    依刑事訴訟法第273 條之1 第1 項規定，裁定進行簡式審判
    程序，合先敘明。
二、上揭事實，業據被告於警詢、偵查及本院審理時均坦承不諱
    ，核與被害人丙○○於警詢、乙○○○於警詢、偵查之指述
    相符，復有高雄市政府警察局新興分局搜索扣押筆錄、扣押
    物品目錄表、贓物認領保管單、贓物認領保管收據、中華民
    國96年日出日沒時刻表各1 份、失竊物品照片2 張、現場照
    片4 張在卷可稽，足認被告之自白係與事實相符，得予採信
    。從而，本案事證明確，被告夜間侵入住宅竊盜、踰越安全
    設備竊盜之犯行均堪以認定，應依法論科。
三、核被告如犯罪事實(一)所為，係犯刑法第321 條第1 項第1 款
    之夜間侵入住宅竊盜罪，如犯罪事實(二)所為，係犯同法第32
    1 條第1 項第2 款之踰越安全設備竊盜罪。關於犯罪事實(一)
    被告侵入住宅竊盜之時間，已經起訴書載明係96年12月5 日
    18時30分許，依卷附中華民國96年日出日沒時刻表（見本院
    卷第23頁）係屬日沒後之夜間，足見公訴人認被告所為係犯
    普通竊盜罪，容有未洽，然此業經公訴人當庭更正，本院自
    得依更正後之意旨予以審判，併予說明。另按所謂安全設備
    ，乃指門扇、牆垣以外，其他附著於住宅、建築、土地，且
    依社會通念足以防盜者；而氣窗係具有保護居住安全之防閑
    作用，自屬前述之安全設備；則關於犯罪事實(二)部分，被告
    係自陽台氣窗鑽入屋內行竊，已經被告供述在卷（見偵卷第
    7 頁背面），核與證人即被害人乙○○○所證相符（見偵卷
    第9 頁背面、74、75頁），依前開說明，係屬踰越安全設備
    之加重竊盜，是公訴人認被告所為係犯普通竊盜罪，容有誤
    會，惟因起訴之基本事實相同，爰變更起訴法條。被告所犯
    上開2 罪間，犯意各別，行為互殊，應予分論併罰。又被告
    有事實欄所記載之犯罪科刑紀錄，而於95年10月23日易科罰
    金執行完畢，有臺灣高等法院被告前案紀錄表1 份可憑，其
    於有期徒刑執行完畢後，5 年內再犯本案有期徒刑以上之2
    罪，均為累犯，各應依法加重其刑。
四、爰審酌被告正值青壯之年，不思以正當方式取得財物，竟貪
    圖小利竊取財物，對他人財產安全及社會治安之維護危害甚
    鉅，又有多次竊盜前科，顯見其法治觀念淡薄；惟念犯後坦
    承犯行，尚有悔意，且竊得物品大部分已經被害人領回，及
    其犯罪動機、手段等一切情狀，各量處如主文所示之刑，並
    定其應執行之刑，以資儆懲。
五、據上論斷，應依刑事訴訟法第273 條之1 第1 項、第299 條
    第1 項前段、第300 條，刑法第321 條第1 項第1 款、第2
    款、第47條第1 項、第51條第5 款，判決如主文。
本案經檢察官丁○○到庭執行職務。
中    華    民    國    97    年    2     月    18    日
                  鳳山刑事第二庭  法  官  洪珮婷
以上正本證明與原本無異。
如不服本判決應於收受本判決後10日內向本院提出上訴書狀，並
應敘述具體理由，如未敘述上訴理由者，應於上訴期間屆滿後20
日內補提理由書狀於本院（均須按他造當事人之人數附繕本）「
切勿逕送上級法院」。
中    華    民    國    97    年    2     月    18    日
                                  書記官  賴朱梅
附錄本判決論罪之法條：
刑法第321條第1 項第1 款、第2 款
犯竊盜罪而有左列情形之一者，處6 月以上、5 年以下有期徒刑
：
一於夜間侵入住宅或有人居住之建築物、船艦或隱匿其內而犯之
  者。
二毀越門扇、牆垣或其他安全設備而犯之者。


司法院資訊處製作；財團法人民間司法改革基金會備份。
